【裁判字號】    95,裁,2871
【裁判日期】    951221
【裁判案由】    就業服務法
【裁判全文】
最  高  行  政  法  院  裁  定
                                     95年度裁字第02871號
上  訴  人  乙○○
                        送達代收人  丙○○
被 上訴 人  宜蘭縣政府
代  表  人  甲○○
上列當事人間因就業服務法事件，上訴人對於中華民國94年9月
12日臺北高等行政法院94年度簡字第6號判決，提起上訴，本院
裁定如下：
    主  文
上訴駁回。
上訴審訴訟費用由上訴人負擔。
    理  由
一、對於適用簡易程序之裁判提起上訴，須經本院許可，且該許
    可以訴訟事件所涉及之法律見解具有原則性者為限，行政訴
    訟法第235條定有明文。所謂法律見解具有原則性，係指該
    事件所涉及之法律問題意義重大，而有加以闡釋之必要情形
    而言，非以其對於該訴訟當事人之勝敗有無決定性影響為斷
    ；例如對行政命令是否牴觸法律所為之判斷，或就同類事件
    高等行政法院所表示之見解相互牴觸，有由本院統一法律上
    意見或確認其意見之必要情形屬之。
二、本件上訴人未經行政院勞工委員會（下稱勞委會）許可，即
    聘僱越南籍外國人TRAN DAI LOC（護照號碼：A0000000A，
    服務處所：協春886號）及HO XUAN TU（護照號碼：A000000
    0A）等二名（系爭二員），於宜蘭縣蘇澳港區內由上訴人所
    屬之銘宏漁123號漁船（系爭漁船）上，從事船務工作，案
    經宜蘭縣警察局三星分局（下稱三星分局）於93 年8月13日
    當場查獲，並於同年月30日以星警外字第0930001487號函移
    請被上訴人依權責核處。嗣經被上訴人查證屬實，乃依就業
    服務法第57條第1款及第63條第1項規定，以93年10月14日府
    社資字第0930109563號違反就業服務法罰鍰案件處分書（下
    稱原處分）處以上訴人罰鍰新台幣20萬元。上訴人不服，循
    序提起行政訴訟，經原審駁回其訴。上訴人仍不服，提起上
    訴，主張略以：系爭二員係上訴人家族所屬其他漁船即銘宏
    漁7號漁船依據行政院農業委員會公告辦理在國外申請僱用
    ，本不需要向勞委會申請許可；三星分局之警察於93年8月
    13日上船時有帶錄影機，當時系爭二員並沒有在工作，渠等
    係去洗澡後始返回船上，且系爭漁船當時引擎故障，泊進船
    隻修理場上架由台灣人修理引擎，並沒有其他需要工作的地
    方，惟因製作筆錄當時警察並未詢問且說沒事，上訴人也不
    知需要說明系爭二員為何由上訴人載進港之原委及其與銘宏
    漁7號漁船之關係，以致原審所憑據之筆錄與真正實情並不
    相符；又被上訴人作成原處分之前，並未依據行政程序法第
    102條給予上訴人陳述意見機會；綜上，請將原判決廢棄改
    判等語。經核上訴論旨均無一語指及本件無涉及法律見解具
    有原則性，而需由本院加以闡釋之必要，上訴人提起上訴，
    不合前揭規定，不應許可，其上訴難謂合法，應予駁回。
三、依行政訴訟法第249條第1項前段、第104條、民事訴訟法第
    95條、第78條，裁定如主文。
中    華    民    國    95    年    12    月    21    日
                  第三庭審判長法  官  趙  永  康
                              法  官  林  茂  權
                              法  官  鄭  忠  仁
                              法  官  黃  淑  玲
                              法  官  黃  本  仁
以  上  正  本  證  明  與  原  本  無  異
中    華    民    國    95    年    12    月    22    日
                              書記官  王  福  瀛


司法院資訊處製作；財團法人民間司法改革基金會備份。
